臺灣臺北地方法院刑事判決　　　　　　　100年度易字第794號
公　訴　人　臺灣臺北地方法院檢察署檢察官
被　　　告　張文
選任辯護人　曾增銘律師
上列被告因詐欺案件，經檢察官提起公訴（臺灣臺北地方法院檢
察署100 年度偵字第2998號、第2999號、第3000號、第3001號、
第3002號、第3003號），本院判決如下：
    主  文
張文幫助意圖為自己不法之所有，以詐術使人將本人之物交付
，處拘役伍拾伍日，如易科罰金，以新臺幣壹仟元折算壹日。
    事  實
一、張文明知社會上詐騙案件層出不窮，並可預見將自己之金
    融機構帳戶之存摺、提款卡及相對應密碼提供他人使用，恐
    遭利用作為人頭帳戶，幫助詐欺集團用以詐騙他人財物匯款
    之用，仍基於幫助他人詐欺取財之不確定故意，於民國99年
    11月9 日某時許，在臺北市萬華區龍山寺捷運站，將其向合
    作金庫銀行士林分行（下稱合作金庫士林分行）所申辦之帳
    號0000 -0000-0000 -0000 號、向華南商業銀行南松山分行
    （下稱華南銀行南松山分行）所申辦之帳號0000-0000-0000
    -0000 號、向臺灣中小企業銀行忠孝分行（下稱中小企銀忠
    孝分行）所申辦之帳號00000000000 號、向彰化商業銀行城
    東分行（下稱彰化銀行城東分行）所申辦之帳號0000000000
    0000號等4 個帳戶之存摺、提款卡及相對應密碼等物件，一
    併交付予1 名不詳真實姓名、年籍、自稱「曹先生」之成年
    詐欺集團成員。嗣上開「曹先生」所屬之詐欺集團成員取得
    上開帳戶後，即共同意圖為自己不法之所有，基於詐欺取財
    之犯意聯絡，而為下列犯行：（一）在PCHome露天拍賣網站
    ，刊登虛偽之販售SOGO禮券之訊息後，適邱欣慧於99年11月
    8 日上網在該網站看見該訊息後，陷於錯誤，致以網路下標
    方式欲購買該禮券，更依該集團成員指示，於翌（9 ）日晚
    間21時56分許匯款新臺幣（下同）3 萬元至上開合作金庫士
    林分行帳戶內，嗣旋遭上開詐欺集團之成員提領一空。（二
    ）在手機王拍賣網站，刊登虛偽之販售手機訊息後，適劉久
    誠於99年11月9 日下午14時10分前某日時，上網在該網站看
    見該虛偽訊息後，陷於錯誤，致以網路下標方式欲購買該手
    機，始依該集團成員指示，於99年11月9 日下午14時10分許
    ，匯款7,000 元至上開華南銀行南松山分行帳戶內，嗣旋遭
    上開詐欺集團之成員提領一空。（三）於99年11月9 日下午
    16時30分許，透過MSN 軟體，利用蔡宇軒之朋友生日欲找傳
    播妹慶生之機會，對蔡宇軒佯稱自己是「溫慧妮」，表示欲
    找傳播妹可找她云云，致蔡宇軒陷於錯誤，遂依該集團成員
    指示，於同日下午18時3 分許，匯款9,876 元至上開中小企
    銀忠孝分行帳戶內，嗣旋遭上開詐欺集團之成員提領一空，
    又於同日下午19時48分許，匯款10萬元至上開彰化銀行城東
    分行帳戶內，亦旋遭上開詐欺集團之成員提領一空。（四）
    在PC Home 露天拍賣網站，刊登虛偽之販售CANON 550D型相
    機之訊息後，適林筱喬於99年11月9 日下午18時許，上網在
    該網站看見該虛偽訊息後，陷於錯誤，致以網路下標方式欲
    購買該相機，而依該集團成員指示，分別於同日下午18時45
    分、47分許，各匯款6,000 元、4,000 元至上開華南銀行南
    松山分行帳戶內，嗣旋遭上開詐欺集團之成員提領一空。（
    五）於99年11月9 日下午19時10分前某日時，撥打電話與許
    敏報，向許敏報施用詐術詐騙，致許敏報陷於錯誤，而依該
    集團成員指示，於99年11月9 日下午19時10分許，匯款2 萬
    9 ,989元至上開合作金庫士林分行帳戶內，嗣旋遭上開詐欺
    集團之成員提領一空。（六）於99年11月9 日，在某一交友
    網站，先以綽號「蕊兒」之成年女子名義認識劉匡政後，再
    撥打電話與劉匡政，對其佯稱：伊生活困難云云，致劉匡政
    陷於錯誤，而依該集團成員指示，於同日下午15時29分許，
    匯款4,998 元至上開中小企銀忠孝分行帳戶內，嗣旋遭上開
    詐欺集團之成員提領一空；復由該集團另一名男性成員承前
    犯意，於同日晚間19時30分許，撥打電話與劉匡政，對其誆
    稱：伊知悉劉匡政之資料及家中地址，若不匯款5 萬6,000
    元至上開彰化銀行城東分行帳戶內，將對劉匡政及其家人不
    利云云，致劉匡政陷於錯誤，遂依該集團成員指示，於同日
    晚間20時7 分許，匯款5 萬6,000 元至上開彰化銀行城東分
    行帳戶內。嗣邱欣慧等人因未收到所購買之物品或查覺受騙
    後，始分別報警究辦而查悉上情。
二、案經邱欣慧、劉久誠、許敏報、林筱喬、蔡宇軒、劉匡政訴
    請新北市政府警察局新店分局報告臺灣臺南地方法院檢察署
    檢察官呈請臺灣高等法院檢察署檢察長令轉臺灣臺北地方法
    院檢察署檢察官偵查起訴。
    理  由
壹、證據能力部分：
    按被告以外之人於審判外之言詞或書面陳述，除法律有規定
    者外，不得作為證據，刑事訴訟法第159 條第1 項定有明文
    。次按被告以外之人於審判外之陳述，雖不符前4 條之規定
    ，而經當事人於審判程序同意做為證據，法院審酌該言詞陳
    述或書面陳述作成時之情況，認為適當者，亦得為證據。當
    事人、代理人或辯護人於法院調查證據時，知有刑事訴訟法
    第159 條第1 項不得為證據之情形，而未於言詞辯論終結前
    聲明異議者，視為有前項之同意，同法第159 條之5 亦規定
    甚明。經查，本院認定犯罪事實所憑之證據中，部分係屬傳
    聞證據，惟檢察官、被告張文及其辯護人均未於本院言詞
    辯論終結前聲明異議，本院審酌該等言詞或書面陳述作成之
    情況，並無非出於任意性或不正取供，或違法或不當情事，
    且客觀上亦無不可信之情況，堪認為適當，依刑事訴訟法第
    15 9條之5 第2 項規定，得作為證據。
貳、實體方面：
一、訊據被告張文固坦承於99年11月9 日某時許，在臺北市萬
    華區龍山寺捷運站，有將其所申辦上開合作金庫士林分行、
    中小企銀忠孝分行、華南銀行南松山分行、彰化銀行城東分
    行等銀行帳戶之存摺、提款卡及相對應密碼一併交付予自稱
    「曹先生」之成年男子，惟矢口否認有何幫助詐欺之犯行，
    辯稱：伊因急需於99年11月10日償還5 萬元給朋友，所以才
    依蘋果日報上之信貸廣告，打電話給「曹先生」辦理貸款事
    宜，因「曹先生」對伊訛稱專辦銀行內部貸款，有特殊管道
    可跟銀行內部借貸，只要伊是使用銀行帳戶之人，即可用較
    低利率貸得款項。又「曹先生」稱其與合作金庫、華南銀行
    、中小企銀及彰化銀行等4 家銀行均有合作，要伊提供這4
    家銀行之帳戶。伊當時有懷疑「曹先生」的說法，所以在「
    曹先生」來收帳戶前一晚，才會一直跟「曹先生」以行動電
    話聯絡，嗣伊交付上開各家銀行帳戶之存摺、提款卡及相對
    應密碼給「曹先生」後，不但沒有拿到貸款或取得任何款項
    ，也找不到「曹先生」云云。其選任辯護人之辯護意旨略以
    ：就告訴人邱欣慧、劉久誠、蔡宇軒、林筱喬、許敏報及劉
    匡政所指訴遭詐欺等情，被告張文並無實際參與之行為，
    且完全不知情，被告提供帳戶密碼之原因，係因詐騙集團稱
    為快速送件且須向銀行證明係受被告委託辦理貸款，所以須
    提供帳戶之密碼，即如同一般臨櫃辦理時需輸入密碼一般，
    可同時比較4 家銀行利率何者較低，被告不疑有他因而受騙
    。又被告遭詐騙而交付之4 個帳戶，均屬以前工作所開立之
    薪資帳戶，其中彰化銀行城東分行為被告現所使用之帳戶，
    被告之家人於99年11月5 日才經由此帳戶匯款資助過被告，
    被告斷無可能將此現供生活使用之帳戶提供給詐騙集團使用
    ，其大可另行申請設立帳戶後，再將新開設帳戶之存摺、提
    款卡及相對應密碼等資料交予「曹先生」即可。此外，被告
    並未因交付帳戶而獲有任何代價，此與一般販賣、出租或其
    他利用交付帳戶之行為，而對方直接給與利益換取帳戶資料
    之情形，亦迥然有異。檢察官忽略被告僅係一般民眾，對詐
    騙集團詭譎多變之詐騙伎倆，非當然知悉，對於提款卡及密
    碼交付他人，可能被詐騙集團利用充詐騙他人之工具，亦未
    必有認識，又以一個正常理性之人而言，豈有無償提供自己
    帳戶與詐騙集團使用，讓詐騙集團得以隱身幕後，享受鉅額
    不法暴利，卻無端讓自己接受檢警追查，負擔刑事責任之理
    ，是檢察官自不得在被告否認犯罪下，僅依間接推論，即謂
    被告所辯不可採信，並更進一步指被告係基於不確定故意將
    帳戶資料交付詐騙集團使用等語。
二、經查：
（一）上開合作金庫士林分行、華南銀行南松山分行、中小企銀
      忠孝分行、彰化銀行城東分行等銀行帳戶均係被告所申設
      ，且於99年11月9 日某時許，在臺北市萬華區龍山寺捷運
      站，將其所申設之上開各家銀行之存款帳戶之存摺、提款
      卡及相對應提款密碼，交付予1 名不詳年籍、姓名、自稱
      曹先生之成年男子等情，業據被告坦認不諱，且有戶名為
      被告之合作金庫士林分行帳戶新開戶建檔登錄單1 紙（見
      臺灣臺南地方法院檢察署100 年度偵字第436 號卷，下稱
      南偵卷一第11頁）、戶名為被告之華南銀行帳戶客戶資料
      整合查詢表1 紙（見臺灣臺南地方法院檢察署100 年度偵
      字第435 號卷，下稱南偵卷二第15頁）、戶名為被告之彰
      化銀行城東分行帳戶顧客資料卡1 紙（見臺灣臺南地方法
      院檢察署100 年度偵字第431 號卷，下稱南偵卷三第16頁
      ）、戶名為被告之中小企銀忠孝分行帳戶存款交易明細查
      詢單1 紙（見臺灣臺南地方法院檢察署100 年度偵字第
      432 號卷，下稱南偵卷四第13頁）等件在卷可稽，而上開
      詐欺集團之成員於上開所示之時間，分別以前開所示之詐
      騙手法，致被害人邱欣慧、劉久誠、許敏報、林筱喬、蔡
      宇軒、劉匡政分別陷於錯誤，致渠等各自依指示將前揭所
      示之金額轉帳至上開合作金庫士林分行、華南銀行南松山
      分行、中小企銀忠孝分行、彰化銀行城東分行等帳戶帳戶
      內，且除被害人劉匡政匯入彰化銀行城東分行帳戶內之56
      ,000元外，其餘款項均於轉帳後旋遭提領一空等情，亦據
      證人即被害人邱欣慧於警詢中（見南偵卷一第7 頁至第8
      頁）、劉久誠於警詢中（見南偵卷二第7 頁至第9 頁）、
      許敏報於警詢中（見臺灣臺南地方法院檢察署100 年度偵
      字第434 號卷，下稱南偵卷五第7 頁至第8 頁）、林筱喬
      於警詢中（見臺灣臺南地方法院檢察署100 年度偵字第43
      3 號卷，下稱南偵卷六第7 頁至第8 頁）、蔡宇軒於警詢
      中（下稱南偵卷三第9 頁至第10頁）、劉匡政於警詢中（
      見南偵卷四第8 頁至第10頁）分別證訴綦詳，並有被害人
      邱欣慧提出之中國信託ATM 匯款單（匯款3 萬元至合作金
      庫士林分行部分）1 紙（見南偵卷一第9 頁）、戶名被告
      之合作金庫士林分行帳戶客戶當月份（99年11月）交易資
      料查詢單1 紙（見南偵卷一第12頁）、被害人劉久誠所提
      出之華南銀行ATM 匯款單（匯款7 千元至華南銀行南松山
      分行部分）1 紙（見南偵卷二第10頁）、被害人許敏報所
      提出之中華郵政ATM 匯款單（匯款29,989至合作金庫士林
      分行部分）1 紙（見南偵卷五第9 頁）、國泰世華銀行my
      ATM 轉出明細查詢（被害人林筱喬匯款6 千元至華南銀行
      南松山分行部分）1 紙（見南偵卷六第10頁）、臺灣銀行
      網路銀行轉帳電腦畫面（被害人林筱喬匯款4 千元至華南
      銀行南松山分行）1 紙（見南偵卷六第9 頁）、被害人蔡
      宇軒所提出之玉山銀行ATM 匯款單（匯款9,876 元至中小
      企銀忠孝分行部分）1 紙（見南偵卷三第11頁）、被害人
      蔡宇軒所提出之彰化銀行ATM 匯款單（匯款10萬元至中小
      企銀忠孝分行部分）1 紙（見南偵卷三第11頁）、戶名被
      告之彰化銀行城東分行帳戶存摺存款- 交易明細查詢資料
      1 紙（見南偵卷三第16頁）、被害人劉匡政所提出之彰化
      銀行ATM 匯款單（匯款5 萬6 千元至彰化銀行城東分行部
      分）1 紙（見南偵卷四第11頁）、戶名為被告之中小企銀
      忠孝分行帳戶存款交易明細查詢單1 紙（見南偵卷四第13
      頁）及彰化銀行城東分行100 年5 月4 日彰城東字第1000
      999 號函暨檢附被告00000000000000帳號帳戶之歷年交易
      明細1 份（見本院卷第51頁至第55頁）、中小企銀忠孝分
      行100 年5 月5 日100 忠孝字第1000005522號函暨檢附被
      告之歷年交易明細1 份（見本院卷第57頁至第64頁）、合
      作金庫士林分行100 年5 月11日合金士字第1000001949號
      函暨檢附被告帳戶之93年9 月9 日起至99年11月11日止之
      銀行往來明細1 份（見本院卷第66頁至第69 頁 ）、華南
      銀行南松山分行100 年5 月4 日華南松字第1001000002號
      函暨檢附被告00 0000000000 帳號帳戶之98 年8月13日至
      100 年5 月2 日交易明細1 份（見本院卷第71頁至第72頁
      ）等件附卷可佐，是被告所有之上開合作金庫士林分行、
      華南銀行南松山分行、中小企銀忠孝分行、彰化銀行城東
      分行等帳戶確已供有意行騙之詐騙集團使用，而使上開所
      示之受害人邱欣慧、劉久誠、許敏報、林筱喬、蔡宇軒、
      劉匡政受詐術，並陷於錯誤後，而將上開所示金額之金錢
      分別匯入上開各家銀行帳戶內，並除被害人劉匡政匯入彰
      化銀行城東分行帳戶內之56,000元外，其餘款項均於轉帳
      後旋遭上開詐欺集團之成員提領一空乙節，堪予認定。
（二）又一般國人向金融機構開設帳戶，並無任何法令限制，若
      係用於存款、提款之正當用途，大可光明正大自行申請，
      無須使用他人之帳戶。而帳戶僅係用以從事存款、提款等
      用途，並現經媒體廣為報導，政府機關及各地金融機構亦
      多次呼籲民眾應謹慎控管己有帳戶，且勿出賣或交出個人
      帳戶，以免淪為詐騙者之幫助工具，是依社會一般人之智
      識及社會生活經驗，倘有人收集他人帳戶做不明使用，極
      易判斷係該隱身幕後之使用人意圖以使用他人帳戶，以供
      非法犯罪之用，自可產生該收受帳戶者將用於不法犯罪之
      合理懷疑。衡被告為年滿27歲之成年人，教育程度為大學
      肄業，是有相當之社會智識，就上情顯難諉為不知，並依
      其社會經歷、學識，自當可預見將上開各家銀行帳戶之存
      摺、提款卡及相對應密碼，交付不詳姓名、年籍之不明人
      士使用後，該收集帳戶之人可能將之用來從事詐欺犯罪，
      作為詐欺取財之人頭帳戶，以收取被害人匯入之款項，是
      被告雖無前揭不明人士使用其存摺、提款卡及相對應密碼
      ，必持以詐騙他人之確信，但其將其各家帳戶存摺、提款
      卡及相對應密碼，交付該來路不明之人，顯具有縱有人以
      其金融帳戶實施詐欺犯罪，亦不違背其本意之幫助意思，
      對此，被告亦於本院審理時自承：因為聯絡的隔天，「曹
      先生」要跟伊收存摺，伊覺得不是很心安，所以一直打電
      話給「曹先生」。伊當時有懷疑「曹先生」之說法等語綦
      詳（見本院卷第91頁），再再堪認被告確有幫助姓名、年
      籍不詳之成年詐欺集團成員利用前開銀行帳戶之存摺、提
      款卡及相對應密碼為詐欺取財犯行之不確定故意甚明。綜
      上，被告係自行交付合作金庫士林分行、華南銀行南松山
      分行、中小企銀忠孝分行、彰化銀行城東分行等帳戶之存
      摺、提款卡及相對應密碼與該名不詳姓名、年籍之成年詐
      欺集團成員，使其所屬詐欺集團用以詐欺上開被害人。而
      按刑法上之幫助犯，係對於犯罪與正犯有共同之認識，而
      以幫助之意思，對於正犯資以助力，而未參與實施犯罪之
      行為者而言。但查本件被告提供其帳戶之相關物件使上開
      受害人邱欣慧、劉久誠、許敏報、林筱喬、蔡宇軒、劉匡
      政各自匯入款項，僅為他人之詐欺取財犯行提供助力，尚
      無以自己實施詐欺犯罪之意思，或與他人有共同犯罪之犯
      意聯絡，而有參與或分擔詐欺取財犯罪之構成要件行為，
      是本件被告僅有幫助詐欺取財之犯意，而為詐欺取財構成
      要件以外之行為，尚難認被告係詐欺取財罪之共同正犯。
（三）被告雖辯稱：伊因「曹先生」對伊訛稱係專辦銀行內部貸
      款，有特殊管道可跟銀行內部借貸，只要伊是使用銀行帳
      戶之人，即可用較低利率貸得款項，即伊提供帳戶密碼之
      原因，係因詐騙集團稱為快速送件且須向銀行證明係受伊
      委託辦理貸款，需提供帳戶之密碼，如同一般臨櫃辦理時
      須輸入密碼一般，其可同時比較4 家銀行利率何者較低云
      云，但衡諸常情，縱使銀行方面確有查詢申請貸款者信用
      狀況之必要，當僅須獲悉被告之基本身分資料即可，甚至
      若須確認是否為該銀行既有之客戶，亦至多僅得知其帳戶
      之帳號即足，當無須取得提款卡，更無知悉該提款卡相對
      應密碼之必要，況被告亦曾陳稱：「曹先生」稱其與合作
      金庫、華南銀行、中小企銀及彰化銀行等4 家銀行均有合
      作，要伊提供這4 家銀行之帳戶等語，則被告在不知悉「
      曹先生」將要向哪家銀行進行所謂之「內部借貸」，甚至
      不清楚何謂「特殊管道」之情形下，便逕將重要之上開帳
      戶資料交付出去，實屬有疑。次由上揭彰化銀行城東分行
      100 年5 月4 日彰城東字第1000999 號函暨檢附被告0000
      0000000000帳號帳戶之歷年交易明細1 份、中小企銀忠孝
      分行100 年5 月5 日100 忠孝字第1000005522號函暨檢附
      被告之歷年交易明細1 份、合作金庫士林分行100 年5 月
      11日合金士字第1000001949號函暨檢附被告帳戶之93 年9
      月9 日起至99年11月11日止之銀行往來明細1 份、華南銀
      行南松山分行100 年5 月4 日華南松字第1001000002 號
      函暨檢附被告00 0000000000 帳號帳戶之98年8 月13日至
      100 年5 月2 日交易明細1 份等件綜合以觀，可知彰化銀
      行城東分行帳戶於99年9 月24日之結餘金額即僅有36元，
      至99年11月5 日，雖曾有1 萬元匯入，但被告於當日即跨
      行全數提領完畢，致上開帳戶於99年11月5 日僅剩30元餘
      額之事實；中小企銀忠孝分行帳戶於98年6 月21日開始，
      帳戶餘額僅餘52元，之後長達1 年5 月之時間，均未曾使
      用該帳戶，直至99年11月9 日方有被害人匯款進入該帳戶
      之事實；合作金庫士林分行帳戶於被告於98年7 月19日跨
      行提款400 元之後，存款餘額僅餘66元，之後長達有1 年
      多之時間，均未曾使用該帳戶，直至99年11月9 日方有被
      害人匯款進入該帳戶之事實；華南銀行南松山分行帳戶於
      被告於98年10月5 日跨行提款3,800 元之後，存款餘額僅
      餘76元，之後有超過1 年1 月之時間，均未曾使用該帳戶
      ，直至99年11月9 日方有被害人匯款進入該帳戶之事實，
      則由上開各項情事，實足推知被告係因清楚知悉上開各家
      銀行帳戶內之餘額均極少，故被告就上開各個帳戶之存摺
      、提款卡及對應密碼之去向毫不在意，進而方願意自行交
      付他人管理、使用無訛，且被告雖辯稱：彰化銀行城東分
      行帳戶為被告現所使用之帳戶，被告之家人於99年11月5
      日才經由此帳戶匯款資助過被告，被告斷無可能將此現供
      生活使用之帳戶提供給詐騙集團使用，其大可另行申請設
      立帳戶後，再將新開設帳戶之存摺、提款卡及相對應密碼
      等資料交予「曹先生」即可云云，但如前所述，於99年11
      月5 日存入上開彰化銀行城東分行帳戶內之1 萬元業經被
      告於當日提領一空，致該帳戶之餘額僅餘30元後，被告始
      於99年11月9 日將該帳戶交付「曹先生」，若與另新開設
      帳戶再交付之情形相比，交付上開彰化銀行城東分行帳戶
      之成本恐較低，且若上開匯入彰化銀行城東分行帳戶內之
      1 萬元，確為被告之家人所匯之生活資助，但被告亦已於
      匯入當日提領完畢，此時上開彰化銀行城東分行帳戶實難
      認係被告供生活所使用之帳戶，與其餘帳戶相比，並無任
      何特殊之處，況縱使被告之家屬日後欲再資助被告，則由
      被告另行告知其尚使用之其他帳戶即可，客觀上並無非使
      用上開彰化銀行城東分行帳戶不可之原因。再者，若如被
      告所述交付上開各帳戶之原因係要向銀行辦理貸款，則若
      交付之帳戶內若存有相當數額之存款餘額，應當更能證明
      被告之還款能力，進而增加銀行核貸之機會，基此，本件
      被告卻反其道而行，不但所交出之中小企銀忠孝分行、華
      南銀行南松山分行、合作金庫士林分行帳戶內，長期以來
      均僅有數十元之餘額，且就彰化銀行城東分行帳戶方面，
      更係於交出該帳戶資料之前，便將帳戶內之存款幾乎提領
      一空，顯不符常理，是被告上開所為之辯詞，顯無理由，
      並不足採。此外，被告另亦辯稱：其提供帳號密碼之原因
      ，係因詐騙集團稱為快速送件，且須向銀行證明係受被告
      委託辦理貸款，需提供帳戶之密碼，如同一般臨櫃辦理時
      需輸入密碼一般云云，但何謂「快速送件」，尚屬不明，
      實未能說明為何辦理貸款須提出提款卡之對應密碼，且若
      要證明確係被告委託辦理貸款，由被告簽署書面委託書即
      可，何須提供提款卡之密碼？況一般於臨櫃提款時，係由
      提款人在銀行櫃臺自行輸入密碼，本人均能掌握輸入之密
      碼係供作何用途，但本件之情形係被告將提款卡之相對應
      密碼直接交付他人，用途已完全脫離被告本人之掌握，故
      兩者間之情形相差甚遠，豈能相提並論，是被告此部分所
      辯，亦難採信。
（四）綜前所述，被告所為之前開辯解，顯係卸責之詞，均不足
      採信，故被告幫助他人犯詐欺取財罪之行為，事證明確，
      應依法論科。
二、核被告所為，係犯刑法第30條第1 項前段、第339 條第1 項
    之幫助詐欺取財罪。而被告幫助他人犯前開之罪，依刑法第
    30條第2 項之規定，按正犯之刑減輕之。另被告以一提供帳
    戶之行為，幫助不詳之詐欺集團成員詐騙告訴人邱欣慧、劉
    久誠、許敏報、林筱喬、蔡宇軒、劉匡政等6 人，侵害6 人
    之財產法益，為想像競合犯，應從一重之幫助詐欺取財罪處
    斷。又按幫助犯係從犯，係從屬於正犯而成立，刑法上既無
    「共同幫助」之情，當亦無「幫助共同」可言，是被告所幫
    助之詐欺集團成員相互間，就上開詐欺取財犯行，縱有犯意
    聯絡及行為分擔，均為共同正犯，亦無須論以被告有幫助共
    同詐欺取財之必要，附此敘明。爰審酌被告前無任何犯罪紀
    錄，有臺灣高等法院被告前案紀錄表1 紙在卷可證（見本院
    卷第6 頁至第7 頁），素行堪稱良好，卻提供上開其所有各
    家銀行帳戶之存摺、提款卡及相對應密碼幫助他人犯罪，致
    使真正犯罪者難以被查獲，助長詐欺犯罪風氣猖獗，破壞社
    會治安及金融秩序甚鉅，並使上開所示之多位受害人分別受
    有損害，惟被告僅提供上開帳戶之存摺、提款卡及相對應密
    碼等物品，尚未直接參與詐欺取財犯行，且非實際獲得詐欺
    不法利益之人，情節顯較輕微，暨參以因被告犯罪後猶否認
    犯行，並以上開顯不合常理之辯詞，意欲脫免刑責，難認有
    所悔意，是其態度顯然不佳，暨被害人劉匡政業已取回遭凍
    結之5 萬6 千元，其所受損害已有減輕等一切情狀，量處如
    主文所示之刑，並諭知易科罰金之折算標準。
三、據上論斷，應依刑事訴訟法第299 條第1 項前段，刑法第30
    條第1 項前段、第2 項、第339 條第1 項、第55條、41條第
    1 項前段，刑法施行法第1 條之1 ，判決如主文。
本案經檢察官徐仕瑋到庭執行職務。
中    華    民    國    100    年    7    月    12    日
                  刑事第十七庭審判長法  官  劉煌基

                                    法  官  賴淑美
                                    法  官  葉力旗
以上正本證明與原本無異。
如不服本判決，應於判決送達後10日內向本院提出上訴狀 (應附
繕本)。
                                    書記官  林碧華
中    華    民    國    100    年   7      月   12    日
附錄本案論罪科刑法條：
中華民國刑法第339條
意圖為自己或第三人不法之所有，以詐術使人將本人或第三人之
物交付者，處5 年以下有期徒刑、拘役或科或併科1,000 元以下
罰金。
以前項方法得財產上不法之利益或使第三人得之者，亦同。
前2項之未遂犯罰之。